臺灣臺北地方法院民事裁定 
111年度重訴字第969號
原      告  黃張悅珠



被      告  張宛稘  
            秦安國  
上列當事人間請求塗銷不動產所有權移轉登記等事件，本院裁定
如下：
    主  文
本件訴訟標的價額核定為新臺幣貳仟萬元。
原告應於本裁定送達後伍日內，補繳第一審裁判費新臺幣壹拾捌
萬捌仟元，逾期不繳，即駁回其訴。
    理  由
一、按提起民事訴訟，應依民事訴訟法規定繳納裁判費，此為必
    須具備之程式，原告之訴，有起訴不合程式或不備其他要件
    之情形，法院應以裁定駁回之，但其情形可以補正者，審判
    長應定期間命其補正，民事訴訟法第249條第1項但書第6款
    定有明文。次按核定訴訟標的之價額，以起訴時之交易價額
    為準；無交易價額者，以原告就訴訟標的所有之利益為準。
    以一訴主張數項標的者，其價額合併計算之。但所主張之數
    項標的互相競合或應為選擇者，其訴訟標的價額，應依其中
    價額最高者定之，同法第77條之1第2項、第77條之2第1項定
    有明文。又當事人請求雖屬不同訴訟標的，惟自經濟上觀之
    ，其訴訟目的一致，不超出終局標的範圍，其訴訟標的之價
    額，應擇其中價額較高者定之（最高法院95年度台抗字第64
    號、102年度台抗字第458號裁定意旨參照）。
一、本件原告起訴先位聲明請求：「㈠確認被告就附表所示不動
    產（下稱系爭不動產）於民國111年7月19日所為買賣債權行
    為及111年9月8日所為之所有權移轉登記行為，均無效。㈡被
    告秦安國應將系爭不動產，於111年9月8日以買賣為原因所
    為之所有權移轉登記予以塗銷，回復登記為被告張宛稘所有
    。㈢被告張宛稘應將系爭不動產移轉登記予原告。㈣被告應連
    帶給付原告新臺幣（下同）800萬元及法定遲延利息。㈣願供
    擔保請准宣告假執行」；備位聲明請求：「㈠被告張宛稘應
    給付原告1,200萬元及其法定遲延利息。㈡願供擔保請准宣告
    假執行」。經查，原告先備位之聲明相互競合，依民事訴訟
    法第77條之2第1項但書之規定，其訴訟標的價額應依其中價
    額高者定之；又其先位聲明第㈠、㈡、㈢項之訴訟目的一致，
    訴訟標的之價額均係系爭不動產交易價額，僅擇一定該部分
    訴訟標的價額即可。而原告主張系爭不動產之市場價值至少
    等於系爭不動產所設定最高限額抵押金額之1,200萬元，參
    酌所陳報之系爭不動產他項權利部資料（見本院卷第55頁）
    ，佐以一般銀行設定最高限額抵押權之實務，並參考本院依
    職權查詢內政部不動產交易實價查詢服務網，與系爭不動產
    相近屋齡、建物型態之半徑1公里內，於起訴前2年內之建物
    土地之實價登錄交易紀錄，認以此金額推估系爭不動產價值
    為1,200萬元尚屬適當，加計先位聲明第㈣項之訴訟標的金額
    800萬元，本件先位聲明之部分之訴訟標的價額應核定為2,0
    00萬元（計算式：1200萬元＋800萬元＝2000萬元），較備位
    聲明訴訟標的金額1,200萬元為高，是本件訴訟標的價額應
    核定為2,000萬元，依民事訴訟法第77條之13規定，應徵第
    一審裁判費18萬8,000元。
二、綜上，本件訴訟標的價額核定為2,000萬元，爰依民事訴訟
    法第249條第1項但書之規定，命原告於收受本裁定送達後5
    日內補繳第一審裁判費18萬8,000元，逾期不繳，即駁回其
    訴。
中　　華　　民　　國　　111 　年　　10　　月　　27　　日
                  民事第一庭    法　官　呂俐雯
以上正本係照原本作成。
如不服本裁定關於核定訴訟標的價額部分，應於送達後10日內向
本院提出抗告狀，並繳納抗告費新臺幣1,000元；其餘關於命補
繳裁判費部分，不得抗告。
中　　華　　民　　國　　111 　年　　10　　月　　27　　日
　                              書記官　吳芳玉
附表：　　　　　　　
土地        編號 縣市 鄉鎮市 段 小段 地號 面積(㎡) 權利範圍 1 臺北市 萬華區 華江段 二小段 0000-0000 8.2 5分之1 2 臺北市 萬華區 華江段 二小段 0000-0000 16.2 5分之1 3 臺北市 萬華區 華江段 二小段 0000-0000 0.3 40分之1 4 臺北市 萬華區 華江段 二小段 0000-0000 0.38 40分之1 
　
建物       縣市 鄉鎮市 段 小段 建號 面積(㎡) 權利範圍 臺北市 萬華區 華江段 二小段 00000-000 96.3 全部 門牌號碼：臺北市○○區○○里○○○路○段000巷0弄00號1樓